【裁判字號】    90,上易,816
【裁判日期】    900327
【裁判案由】    傷害
【裁判全文】
臺灣高等法院高雄分院刑事判決          九十年度上易字第八一六號
    上訴人  台灣高雄地方法院檢察署檢察官
    上訴人
    即被告  乙○○
    選任辯護人  周耀門
                王伊忱
                鄭美玲
右上訴人因被告傷害案件，不服臺灣高雄地方法院九十年度易字第五００號中華民國
九十年三月二十七日第一審判決（起訴案號：臺灣高雄地方法院檢察署八十九年度調
偵字第三五四號），提起上訴，本院判決如左：
      主      文
上訴駁回。
      事實及理由
一、本案經本院審理結果，認原審判決之認事用法及量刑，均無不當，應予維持，並
    引用原審判決書所記載之事實、證據及理由。
二、上訴人即被告乙○○上訴意旨雖又辯稱：伊並未拿任何物件毆打告訴人甲○○，
    因甲○○在中和紀念醫院之便利商店內大吼大叫，伊是醫院的駐警，伊只是用雙
    手拉住甲○○之左手臂，拉他出去，甲○○是將伊撥開，自己跌倒撞到鐵架受傷
    云云。檢察官依告訴人甲○○之聲請，上訴意旨則指稱：被告犯罪後，迄未與告
    訴人和解或道歉，態度惡劣，原判決量刑過輕等情。
三、惟查：
  (一)被告係架著告訴人甲○○，自便利商店內推出店外，而在走廊毆打告訴人，除告
    訴人之指訴外，並據證人張永寬於原審及本院調查中證述無訛。且告訴人受有左
    肘擦傷、左掌紅腫、左肱骨骨折及左肩腫脹瘀紅等傷害，顯非告訴人自己跌倒撞
    到鐵架所能造成，告訴人指稱係受被告毆打，應堪採信。
  (二)證人即該便利商店之店員張嬰玫、吳佳靜雖均證稱未見被告有毆打告訴人云云。
    但被告係在便利商店之外面走廊傷害告訴人，張嬰玫及吳佳靜均未跟出店外，其
    等證稱未見被告之傷害犯行，並不能證明被告未在便利商店外面傷害告訴人，彼
    等證言不足為被告有利之證據。
  (三)原審判決審酌被告之素行、犯罪動機、被害人之傷勢、犯罪後態度、告訴人本身
    之過錯等一切情狀，量處拘役拾日，並諭知易科罰金之折算標準，尚難認有過
    輕之嫌。
  (四)綜上各情，上訴意旨執前詞均指摘原判決不當，為無理由，均應予駁回。
據上論斷，應依刑事訴訟法第三百六十八條、第三百七十三條，判決如主文。
本案經檢察官張其主到庭執行職務。
中    華    民    國         九十       年      六      月  十九     日
                              臺灣高等法院高雄分院刑事第五庭
                                  審判長法官  吳水木
                                        法官  陳朱貴
                                        法官  洪慶鐘
右正本證明與原本無異。
不得上訴。
                                      書記官  陳金卿
中    華    民    國         九十       年      六      月     二十     日
附錄：本判決論罪科刑法條：
刑法第二百七十七條第一項
傷害人之身體或健康者，處三年以下有期徒刑，拘役或一千元以下罰金。
                                                                      Ｈ
附件
臺灣高雄地方法院刑事判決                            九十年度易字第五號
    公  訴  人  臺灣高雄地方法院檢察署檢察官
    被      告  乙○○  男三十一歲（民國○○○年○月○○○日生）
                        住高雄市左營區○○○路二八六巷四十一弄一號
                        居高雄市左營區○○○路一七九號
                        身分證統一編號：Ｅ一二五四六八二四號
右列被告因傷害案件，經檢察官提起公訴（八十九年度調偵字第三五四號），本院判
決如左：
    主  文
乙○○傷害人之身體，處拘役參拾日，如易科罰金以參佰元折算壹日。
    事  實
一、甲○○於民國（下同）八十九年二月十日下午三時許，至高雄市○○路高雄醫學
    院附設中和紀念醫院維康便利商店購買飲料時，因對店內小姐張嬰玫口出穢言，
    張嬰玫遂請該醫院之警衛乙○○前來請甲○○離開，詎甲○○亦對乙○○不禮貌
    ，乙○○竟基於傷害之犯意，以棍子毆打甲○○，並以手臂將甲○○架離超商，
    致甲○○受有左肘擦傷約二乘二公分、左掌紅腫約四乘三公分左肱骨骨折○點五
    乘一公分及左肩腫脹瘀紅約五乘六公分等傷害。
二、案經甲○○訴請臺灣高雄地方法院檢察署檢察官偵查起訴。
    理  由
一、訊據被告矢口否認有出手毆打告訴人之犯行，辯稱伊僅因王南在維康商店鬧事才
    請甲○○出去云云；惟查，右揭事實業據告訴人指訴綦詳，並經證人即與甲○○
    同在上開醫院排班之計程車司機張永寬到庭證稱：我看到警衛架著告訴人出來，
    我看到他用警棍還是什東西打告訴人等語。再者，由被告聲請傳喚之證人即當時
    在場之維康商店店員張嬰玫、吳佳靜亦均證述被告確從背後將告訴人架走等情；
    即被告亦坦承於右揭時地將告訴人架離超商等情，顯見告訴人甲○○之指訴並非
    子虛，被告上揭辯解，不足採信。此外復有醫院之診斷證明書一紙附卷可稽。事
    證明確，被告罪行堪予認定，應予依法論科。
二、核被告所為係犯刑法第二百七十七條第一項之傷害罪。爰審酌被告之素行、犯罪
    之動機係為將不受店員歡迎之告訴人請出商店、其手段、被害人之傷勢、犯罪後
    之態度、至今未與被害人達成和解、被害人本身之過失並其他一切情狀，量處如
    主文所示之刑，並諭知易科罰金之折算標準，以示懲警。
據上論斷，應依刑事訴訟法第二百九十九條第一項前段、刑法第二百七十七條第一項
第四十一條第一項、罰金罰鍰提高標準條例第一條前段、第二條，判決如主文。
本案經檢察官郭麗娟到庭執行職務。
中      華      民      國      九十      年      三    月    二十七    日
                                  臺灣高雄地方法院刑事第六庭
                                      法  官  張世賢
右正本證明與原本無異。
如不服本判決，應於判決送達後十日內，向本院提出上訴狀。
                                      書記官  蔡琬玲
中      華      民      國      九十      年 三    月    二十七    日


司法院資訊處製作；財團法人民間司法改革基金會備份。
